臺灣桃園地方法院刑事判決
111年度易字第261號
公  訴  人  臺灣桃園地方檢察署檢察官
被      告  邱文誠



上列被告因竊盜案件，經檢察官提起公訴（110年度偵緝字第384
號、110年度偵字第14163號、110年度偵緝字第385號、110年度
偵緝字第386號、110年度偵緝字第387號），本院判決如下：
    主  文
邱文誠犯如附表「主文欄」所示之罪，各處如附表「主文欄」所
示之刑及沒收。應執行拘役壹佰貳拾日，如易科罰金，以新臺幣
壹仟元折算壹日。
    事  實
一、邱文誠意圖為自己不法之所有，基於竊盜之犯意聯絡，分別
    為下列行為：
㈠、於附表編號1所示之時間，在桃園市○○區○○○○街000號娃娃機
    店內，持萬用鑰匙開啟娃娃機台玻璃門，竊得江衍廷所有如
    附表編號1所示之物品、及張宏銘所有如附表編號2所示之物
    品，得手後騎乘機車逃逸。
㈡、於附表編號3所示之時間，在桃園市○○區○○路000巷000號之南
    亞公園人行道，因見吳惠美所有如附表編號3所示之機車停
    放在該處，認有機可乘，以不詳之方式竊取該車輛，得手後
    ，供己作為平日交通代步工具。嗣經警據報循線查得竊嫌於
    當日1時37分許自謝錦權上開住處出門之監視器畫面，比對
    穿著、提袋等與邱文誠相符，始查悉上情。
㈢、於附表編號4所示之時間，邱文誠徒步至桃園市○○區○○路000
    巷00號附近，竊取停放在路旁鄧翔所有如附表編號4所示之
    機車，得手後供作犯案代步工具使用；復於附表編號5所示
    之時間，變裝穿著藍黑色雨衣騎乘該贓車，前往桃園市○○區
    ○○路000號夾娃娃機店內，持不詳工具破壞陳威菖所有如附
    表編號5所示之兌幣機，竊得該兌幣機內之新臺幣(下同)3萬
    3000元後騎乘該車逃逸。
㈣、於附表編號6所示之時間，由不知情之陳建誌騎乘機車搭載邱
    文誠，由邱文誠在桃園市○鎮區○○路○○段000號前，徒手竊取
    謝德江所有如附表編號6所示之物品，得手後逃逸。
㈤、另於附表編號7所示之時間，同騎上開機車，在同路段之平鎮
    區中豐路山頂段168號娃娃機店內，邱文誠以自備鑰匙的方
    式開啟李志強所有之娃娃機台後，竊取該機台內如附表編號
    7所示之物品，得手後騎乘該部機車逃逸。
二、案經吳惠美、鄧翔、陳威菖、謝德江、李志強分別訴由桃園
    市政府警察局中壢、平鎮分局報告臺灣桃園地方檢察署檢察
    官偵查起訴。
    理  由
甲、有罪部分
壹、程序事項
一、按除法律另有規定外，實施刑事訴訟程序之公務員因違背法
    定程序取得之證據，其有無證據能力之認定，應審酌人權保
    障及公共利益之均衡維護；又被告以外之人於審判外之陳述
    ，雖不符合同法第159條之1至第159條之4之規定，但經當事
    人於審判程序同意作為證據，法院審酌該言詞陳述或書面陳
    述作成時之情況，認為適當者，亦得為證據；當事人、代理
    人或辯護人於法院調查證據時，知有第159條第1項不得為證
    據之情形，而未於言詞辯論終結前聲明異議者，視為有前項
    之同意，刑事訴訟法第158條之4、第159條之5分別定有明文
    。本判決下列所引用之各項供述證據，公訴人、被告邱文誠
    均未於本院言詞辯論終結前聲明異議，本院審酌此等證據資
    料取得及製作時之情況，尚無違法不當及證明力明顯過低之
    瑕疵，以之作為證據應屬適當；另本判決後述所引用之各項
    非供述證據，無證據證明係實施刑事訴訟程序之公務員以不
    法方式所取得，且亦無證據證明係非真實，復均與本件待證
    事實具有關聯性，是依刑事訴訟法第158條之4之反面解釋，
    當有證據能力；又前開供述與非供述證據復經本院於審理期
    日中合法調查，自均得為本案證據使用。
二、按法院認為應科拘役、罰金或應諭知免刑或無罪之案件，被
    告經合法傳喚無正當理由不到庭者，得不待其陳述逕行判決
    ，刑事訴訟法第306條定有明文。被告於本院民國111年10月
    11日審理期日經合法傳喚無正當理由不到庭，有本院送達證
    書、刑事報到單在卷可稽（見本院易字卷第93至95、123頁
    ），且本院認本案就被告所犯係應科拘役之案件(詳後述)，
    揆諸上開規定，爰不待被告陳述，逕為一造辯論判決。
貳、實體部分
一、認定犯罪事實所憑之證據與理由： 
    訊據被告矢口否認上開犯行，辯稱：事實欄一㈠㈡㈢㈤伊都沒有
    去偷，㈣的部分伊承認有拿電動車充電線，但當時是一個叫
    「小葉」的人叫伊去拿的云云（見本院易字卷第84至86頁）
    。然查：
㈠、附表編號1至7所示之告訴人(被害人)分別於附表編號1至7所
    示之時間、地點遭人以附表編號1至7所示之方式竊取附表編
    號1至7所示之物品等節，業據附表編號1至7所示被害人於警
    詢指述明確，並有附表編號1至7相關證據欄所示之證據可佐
    ，被告就事實欄一㈣(即附表編號6)部分固辯稱為「小葉」之
    人叫其拿該電動車充電線云云，然其未能說明「小葉」之真
    實姓名、年籍地址以供查證，又於偵查中稱：「小葉」便宜
    把電動車賣給伊，但他說車子和充電器都在附表編號6所示
    之地點，伊就去把充電器拔走云云(見偵緝字第386號卷第10
    6頁)，然其所述亦與正常買賣交易、交付物品之過程有違，
    是其所辯不足採信。
㈡、而事實欄一㈠(即附表編號1、2)部分，被告於偵查中坦承坦承
    監視器畫面中於附表編號1、2所示時間，開啟娃娃機臺玻璃
    門徒手竊取附表編號1、2所示之物品之人為其本人(見111年
    度偵緝字第385號卷第108頁)，至被告嗣後於本院準備程序
    時改稱：伊沒有去偷云云，亦難以採認。
㈢、事實欄一㈡(即附表編號3)部分，被告於行竊前身穿白色長袖
    外套於桃園市○○區○○街00巷0號之住處步行外出，先穿著該
    白色長袖外套竊得機車後，穿著鮮藍色雨衣、上身處有白色
    橫紋、頭戴黑色安全帽、該安全帽後方有橢圓形標誌等情，
    有如附表編號3所示之照片在卷可佐(見偵字第143號卷第44
    至47頁)，而經警於被告於案發時之住處即桃園市○○區○○街0
    0巷0號處，尋得與上開監視器翻拍照片相同之安全帽1頂，
    另據證人謝錦權於警詢、偵查中證稱：被告於109年4月10日
    即房東趕走，至同年5月6日住在桃園市○○區○○街00巷0號，
    監視器畫面中之人為被告，雨衣也是被告的雨衣等語(見偵
    字第143號卷第29至31頁、偵字第31888號卷第115至117頁)
    ；事實欄一㈢(即附表編號4、5)部分，
　　證人謝錦權於警詢、偵查中證稱：監視器上穿雨衣的犯嫌是
    伊常看到被告穿的雨衣，手提的背包也是被告拿過的等語，
    且卷內監視器畫面中行竊之人，所戴黑色安全帽特徵亦與上
    開事實欄一㈡監視器畫面中相同(見偵字第31888號卷第43、4
    7頁)；事實欄一㈤(即附表編號7)部分，經證人邱垂諄於警詢
    、偵查中證稱：被告騎至桃園市○鎮區○○路○○段000號行竊之
    車牌號碼000-000號機車是伊所有，伊當時把該機車借給被
    告使用，伊認得出監視器畫面中是陳建誌騎車搭載被告等語
    （見偵字第14163號卷第29-31頁、偵字第31888號卷第91-94
    頁）、證人陳建誌於偵查中證稱：當時被告請伊載他到他指
    定的地方，被告下車，伊就在車上看手機，伊沒有看到被告
    在幹嘛，後來被告是騎另一台電動車離開等語(見偵字第327
    55號卷第25-27頁、偵字第31888號卷第91-94頁)，足證被告
    所辯均係事後狡卸之詞，洵無足採。
㈣、綜上所述，被告所辯均不足採，其犯行事證明確，堪以認定
    ，應依法論科。
參、論罪科刑：
㈠、核被告於附表編號1至7所為，均係犯刑法第320條第1項之竊
    盜罪。被告於附表編號1至7所為，犯意各別、行為互異，應
    分論併罰。
㈡、起訴意旨雖認被告前有毒品案件，經本院判決有期徒刑3月確
    定，於108年1月24日執行完畢等情，而認被告構成累犯，然
    因本案檢察官並未就被告構成累犯事實提出足以證明被告構
    成累犯事實之前案徒刑執行完畢資料，例如前案確定判決、
    執行指揮書、執行函文、執行完畢（含入監執行或易科罰金
    或易服社會勞動執行完畢、數罪係接續執行或合併執行、有
    無被撤銷假釋情形）文件等相關執行資料，僅單純空泛提出
    被告前案相關紀錄表，尚難認已具體指出證明方法而謂盡其
    實質舉證責任，且被告上開執行完畢之毒品案件，與本案罪
    名、犯罪情節以及保護法益俱屬不同，難認其有特別惡性及
    對刑罰反應力薄弱，爰參酌司法院大法官會議釋字第775號
    解釋意旨、依最高法院刑事大法庭110年度台上大字第5660
    號判決意旨，不依累犯之規定加重其最低本刑，然上開前科
    資料仍得供本院為其等宣告刑事由之參考依據，併予敘明。
㈢、爰以行為人責任為基礎，審酌被告不循正當途徑獲取所需，
    無視尊重他人財產價值，恣意竊取、毀損他人之財物，造成
    附表所示告訴人、被害人之財產損害，實應受一定程度之刑
    事非難，以及其犯後否認犯行之犯後態度，並考量本案附表
    所示各次犯行所生危害輕重、尚未與告訴人或被害人和解或
    賠償之情形；兼衡被告犯罪之動機、目的、手段，於警詢時
    自述國中畢業之教育程度、服務業、家境小康等智識程度、
    家庭經濟等一切情狀，分別量處如附表主文欄所示之刑，並
    均諭知易科罰金之折算標準。暨衡以其所犯附表所示之罪罪
    質，均為財產犯罪，及犯罪動機、手段，犯案之時間等，定
    其應執行之刑，並諭知易科罰金折算標準。
肆、沒收部分：
    按犯罪所得，屬於犯罪行為人者，沒收之；前2項之沒收，
    於全部或一部不能沒收或不宜執行沒收時，追徵其價額；犯
    罪所得已實際合法發還被害人者，不予宣告沒收或追徵，為
    刑法第38條之1第1項前段、第3項、第4項所明定。查被告於
    附表編號1至7所載之竊得物品，除附表編號3、4之機車均經
    告訴人取回外，此有失車案件基本資料詳細畫面報表、警詢
    筆錄在卷可參（見偵字第143號第37頁、偵字第28971號第26
    頁)，其餘均屬其犯罪所得，均應依刑法第38條之1第1項前
    段、第3項規定諭知沒收，並於全部或一部不能沒收或不宜
    執行沒收時，追徵其價額。
乙、不另為無罪諭知部分：　　
一、公訴意旨另以：被告就事實欄一、㈢即附表編號5所載之時間
    、地點，持可供作為兇器之砂輪機破壞該兌幣機，而竊取如
    附表編號5所示之物品，亦同時涉犯係犯刑法第321條第1項
    第3款之攜帶兇器竊盜罪嫌云云。
二、犯罪事實應依證據認定之，無證據不得認定犯罪事實；不能
    證明被告犯罪者，應諭知無罪之判決，刑事訴訟法第154條
    第2項、第301條第1項分別定有明文。認定不利於被告之事
    實，須依積極證據，苟積極證據不足為不利於被告事實之認
    定時，即應為有利於被告之認定，更不必有何有利之證據；
    認定犯罪事實所憑之證據，雖不以直接證據為限，間接證據
    亦包括在內，然而無論直接或間接證據，其為訴訟上之證明
    ，須於通常一般之人均不致有所懷疑，而得確信其為真實之
    程度者，始得據為有罪之認定，倘其證明尚未達到此一程度
    ，而有合理之懷疑存在時，事實審法院復已就其心證上理由
    予以闡述，敘明其如何無從為有罪之確信，因而為無罪之判
    決，尚不得任意指為違法，最高法院30年上字第816號、76
    年度台上字第4986號裁判意旨參照。
三、訊據被告堅詞否認上開犯行，辯稱：不是伊竊取的等語(見
    本院易字卷第84頁)。經查：
１、告訴人陳威菖所有如附表編號5所示之兌幣機，於附表編號5
    所示之時間，遭被告破壞、竊取如附表編號5所示物品等情
    ，業據告訴人陳威菖於警詢指述明確（109年度偵字第28971
    號卷第23-26頁），併有車輛詳細資料報表、中壢分局龍興
    派出所受理各類竊盜案件現場勘察紀錄表、受理各類案件紀
    錄表、受理刑事案件報案三聯單、桃園市政府警察局中壢分
    局夾物店兌幣機竊案監視器照片18張（見偵字第28971號卷
    第27、33-47頁）等在卷可佐，是此部分事實，業據本院認
    定如前。　
２、而依告訴人之指述及上開監視器照片等卷內資料，固可見被
    告破壞該兌幣機時產生火花，然無法認定被告所持用以破壞
    該兌幣機之物品為砂輪機，亦難排除該物為磚塊、石頭等非
    屬兇器之自然界物質之可能，是依被告所述及卷存相關證據
    ，均尚不足為本院認定被告有攜帶兇器竊盜之犯行。
３、綜上，本院認公訴人之舉證不足以證明被告有攜帶兇器竊盜
    罪之犯行。此部分原應為無罪之諭知，然此部分如有罪係與
    前開論罪科刑之普通竊盜犯行，有想像競合之裁判上一罪關
    係，爰不另為無罪諭知。　
據上論斷，應依刑事訴訟法第299條第1項前段、第306條，判決
如主文。
本案經檢察官邱文中提起公訴，經檢察官雷金書到庭執行職務。
中　　華　　民　　國　　111 　年　　11　　月　　4　　日
                  刑事第十六庭    法　官  鄧瑋琪
以上正本證明與原本無異。
如不服本判決應於收受判決後20日內向本院提出上訴書狀，並應
敘述具體理由。其未敘述上訴理由者，應於上訴期間屆滿後20日
內向本院補提理由書(均須按他造當事人之人數附繕本)「切勿逕
送上級法院」。
                                  書記官  陳崇容　　　
中　　華　　民　　國　　111 　年　　11　　月　　7 　　日
附表
編號 告訴人(被害人) 時間 地點 犯案方式 竊得物品 相關證據 主文欄 1 江衍廷 109年4月9日2時33分許 桃園市○○區○○○○街000號 持萬用鑰匙開啟娃娃機臺玻璃門後，徒手竊取右列財物 航海王公仔5個(價值共新臺幣【下同】4000元) 被害人江衍廷於警詢之指述（見109年度偵字第31888號卷第21-22頁）、證人謝錦權於警詢、偵查所述（見偵字第31888號卷第25-31、115-117頁；110年度偵字第143號卷第29-31頁；109年度偵字第28971號卷第29-31、105-107頁；109年度偵字第32755號卷第121-123頁；110年度偵字第14163號卷第97-100頁；111年度偵緝字第384號卷第141-144頁；111年度偵緝字第385號卷第137-140頁；111年度偵緝字第386號卷第137-140頁）、游肅真之調查筆錄、謝錦權之指認犯罪嫌疑人紀錄表、刑案現場照片、桃園市政府警察局中壢分局自強派出所受理各類案件紀錄表、受理刑事案件報案三聯單（見偵字第31888號卷第33-63頁）；證人謝錦權當庭繪圖1紙（見偵字第31888號卷第119頁） 邱文誠犯竊盜罪，處拘役參拾日，如易科罰金，以新臺幣壹千元折算壹日。未扣案之犯罪所得航海王公仔伍個均沒收，於全部或一部不能沒收或不宜執行沒收時，追徵其價額。 2 張宏銘 同上 同上 持萬用鑰匙開啟娃娃機臺玻璃門後，徒手竊取右列財物 航海王公仔7個(價值共4800元) 被害人張宏銘於警詢之指述（見109年度偵字第31888號卷第23-24 頁）、證人謝錦權於警詢、偵查所述（見偵字第31888號卷第25-31、115-117頁；110年度偵字第143號卷第29-31頁；109年度偵字第28971號卷第29-31、105-107頁；109年度偵字第32755號卷第121-123頁；110年度偵字第14163號卷第97-100頁；111年度偵緝字第384號卷第141-144頁；111年度偵緝字第385號卷第137-140頁；111年度偵緝字第386號卷第137-140頁）、游肅真之調查筆錄、謝錦權之指認犯罪嫌疑人紀錄表、刑案現場照片、桃園市政府警察局中壢分局自強派出所受理各類案件紀錄表、受理刑事案件報案三聯單（見偵字第31888號卷第33-63頁）；證人謝錦權當庭繪圖1紙（見偵字第31888號卷第119頁） 邱文誠犯竊盜罪，處拘役參拾日，如易科罰金，以新臺幣壹千元折算壹日。未扣案之犯罪所得航海王公仔柒個均沒收，於全部或一部不能沒收或不宜執行沒收時，追徵其價額。 3 吳惠美 109年4月21日5時14分許 桃園市○○區○○路000巷000號之南亞公園人行道 持不詳工具竊取右列財物 車牌號碼000-000號普通重機車 告訴代理人蕭博允於警詢之指述（見110年度偵字第143號卷第27-28頁）、證人謝錦權於警詢、偵查所述（見偵字第31888號卷第25-31、115-117頁；110年度偵字第143號卷第29-31頁；109年度偵字第28971號卷第29-31、105-107頁；109年度偵字第32755號卷第121-123頁；110年度偵字第14163號卷第97-100頁；111年度偵緝字第384號卷第141-144頁；111年度偵緝字第385號卷第137-140頁；111年度偵緝字第386號卷第137-140頁）、吳惠美之調查筆錄、車輛詳細資料報表、桃園市政府警察局車輛協尋電腦輸入單、失車-案件基本資料詳細畫面報表、桃園市政府警察局中壢分局員警職務報告、桃園市政府警察局中壢分局龍興派出所照片11張（見110年度偵字第143號卷第25-48頁） 邱文誠犯竊盜罪，處拘役肆拾日，如易科罰金，以新臺幣壹千元折算壹日。 4 鄧翔 109年4月25日3時37分許 桃園市○○區○○路000巷00號 持不詳工具竊取右列財物 車牌號碼000-000號普通重型機車 告訴人鄧翔於警詢之指述（見109年度偵字第28971號卷第25-26頁）、證人謝錦權於警詢、偵查所述（見偵字第31888號卷第25-31、115-117頁；110年度偵字第143號卷第29-31頁；109年度偵字第28971號卷第29-31、105-107頁；109年度偵字第32755號卷第121-123頁；110年度偵字第14163號卷第97-100頁；111年度偵緝字第384號卷第141-144頁；111年度偵緝字第385號卷第137-140頁；111年度偵緝字第386號卷第137-140頁）、車輛詳細資料報表、中壢分局龍興派出所受理各類竊盜案件現場勘察紀錄表、受理各類案件紀錄表、受理刑事案件報案三聯單、桃園市政府警察局中壢分局夾物店機車竊案監視器照片6張（見偵字第28971號卷第27、33、41、45-47頁） 邱文誠犯竊盜罪，處拘役肆拾日，如易科罰金，以新臺幣壹千元折算壹日。 5 陳威菖 109年4月25日4時56分許 桃園市○○區○○路000號 持不詳工具破壞兌幣機後竊取右列財物 兌幣機內之3萬3000元 告訴人陳威菖於警詢之指述（109年度偵字第28971號卷第23-26頁）、車輛詳細資料報表、中壢分局龍興派出所受理各類竊盜案件現場勘察紀錄表、受理各類案件紀錄表、受理刑事案件報案三聯單、桃園市政府警察局中壢分局夾物店兌幣機竊案監視器照片18張（見偵字第28971號卷第27-47頁） 邱文誠犯竊盜罪，處拘役參拾日，如易科罰金，以新臺幣壹千元折算壹日。未扣案之犯罪所得新臺幣參萬參仟元沒收。 6 謝德江 109年6月26日4時35分許 桃園市○鎮區○○路○○段000號 徒手竊取右列財物 電動車充電線（價值2,000元） 告訴人謝德江於警詢之指述（109年度偵字第32755號卷第33-34頁）、證人陳建誌於警詢、偵查中之證述（見109年度偵字第31888號卷第91-94頁、109年度偵字第28971號卷第81-84頁、偵字第32755號卷第25-27、97-100頁）、證人邱垂諄於警詢、偵查中之證述（見偵字第31888號卷第91-94頁、偵字第28971號卷第81-84頁、偵字第32755號卷第37-39、97-100頁、110年度偵字第14163號卷第29-31頁）、邱垂諄、陳建誌之指認犯罪嫌疑人紀錄表、桃園市政府警察局平鎮分局監視器翻拍照片8張、桃園市政府警察局平鎮分局平鎮派出所受理各類案件紀錄表、受理刑事案件報案三聯單（109年度偵字第32755號卷第41-61頁） 邱文誠犯竊盜罪，處拘役拾日，如易科罰金，以新臺幣壹千元折算壹日。未扣案之犯罪所得電動車充電線壹條沒收，於全部或一部不能沒收或不宜執行沒收時，追徵其價額。 7 李志強 109年6月26日4時50分許 桃園市○鎮區○○路○○段000號 以自備鑰匙開啟娃娃機臺玻璃門後，徒手竊取右列財物 日本海賊王公仔5盒（價值3,000元） 告訴人李志強於警詢之指述（110年度偵字第14163號卷第25-27頁）、證人邱垂諄於警詢、偵查中之證述（見偵字第31888號卷第91-94頁、偵字第28971號卷第81-84頁、偵字第32755號卷第37-39、97-100頁、110年度偵字第14163號卷第29-31頁）、證人陳建誌於警詢、偵查中之證述(見偵字第32775號卷第25-27頁、偵字第31888號卷第91-94頁) 邱文誠犯竊盜罪，處拘役拾日，如易科罰金，以新臺幣壹千元折算壹日。未扣案之犯罪所得航海王公仔伍盒均沒收，於全部或一部不能沒收或不宜執行沒收時，追徵其價額。